hr-HR: Granulacija šećerne vate: Krupni; Fini; Srednji; Ostalo
cs: Stupeň krystalizace cukru na cukrovou vatu: Hrubý; Jemný; Střední; Ostatní
pl: Granulacja cukru w proszku: Gruboziarnisty; Drobnoziarnisty; Średnioziarnisty; Inny
pt-BR: Grau de granulação do açúcar para algodão-doce: Grosso; Fino; Médio; Outro
ko: 치실용 설탕 입자 크기 등급: 굵은 입자; 고운 입자; 중간 입자; 기타
ja: 綿菓子用砂糖の造粒グレード: 粗め; 細かめ; 普通; その他
en: Floss sugar granulation grade: Coarse; Fine; Medium; Other
ro-RO: Gradul de granulație al zahărului pentru vată de zahăr.: Grosieră; Fină; Medie; Altele
nl: Suikerspinsuiker korrelgrootte: Grof; Fijn; Medium; Overige
fi: Hattarasokerin rakeisuusluokka: Karkea; Hieno; Puolikarkea; Muu
hu: Floss cukor granulátum: Durva; Finom; Közepes; Egyéb
es: Grado de granulación de azúcar para algodón: Gruesa; Fina; Media; Otro
it: Granulometria dello zucchero per zucchero filato: Grossa; Fine; Media; Altra
sk-SK: Stupeň granulácie cukru na výrobu cukrovej vaty: Hrubá; Jemná; Stredná; Iné
zh-CN: 棉花糖颗粒级: 粗粒; 细粒; 中粒; 其他
bg-BG: Степен на финост на захарта за захарен памук: Едра; Фина; Средна; Друго
sv: Malningsgrad för sockervaddsocker: Grov; Fin; Medium; Övrigt
th: ระดับความละเอียดของน้ำตาลสำหรับทำสายไหม: หยาบ; ละเอียด; ปานกลาง; อื่นๆ
el: Βαθμός κοκκοποίησης ζάχαρης για μαλλί της γριάς: Χονδρόκοκκη; Ψιλή; Μεσαία; Άλλο
zh-TW: 棉花糖糖顆粒等級: 粗粒; 細粒; 中粒; 其他
ru: Степень грануляции сахара для сахарной ваты: Крупная; Мелкая; Средняя; Другое
lt-LT: Cukraus vatai skirto cukraus granuliacijos lygis: Stambi; Smulki; Vidutinė; Kita
nb: Floss sukkergranuleringskvalitet: Grov; Fin; Middels; Annet
tr: Pamuk şekerinin granülasyon derecesi: Kalın; İnce; Orta; Diğer
da: Granulationsgrad for candyfloss-sukker: Grov; Fin; Medium; Andet
de: Körnungsgrad des Zuckerwattezuckers: Grob; Fein; Mittel; Sonstiges
fr: Granulométrie du sucre pour barbe à papa: Gros; Fin; Moyen; Autre
sl-SI: Stopnja granulacije sladkorja za sladkorno peno: Grobo; Fino; Srednje; Drugo
vi: Cấp độ hạt đường làm bông gòn: Thô; Mịn; Vừa; Khác
pt-PT: Grau de granulação do açúcar para o fio dentário: Grosso; Fino; Médio; Outro